

CONTACTO



614-268-84-07



albac2392@gmail.com (personal) ≥ I22550050@chihuahua2.tecnm.mx (Académico)



Paseos de Delicias 15115. Paseos de chihuahua



ItzelCarrera



Alba Carrera

HABILIDADES TECNICAS

- Lenguajes de Programación: Java, JavaScript, PHP, C++, HTML, CSS
- Frameworks/Herramientas: Tailwind CSS, Cisco
- Ciberseguridad: Dominio de protocolos de seguridad informática
- Desarrollo de Aplicaciones: Proyectos independientes y escolares.
- Bases de Datos: SQL
- Sistemas Operativos: Windows

Además, de que he desarrollado algunos proyectos que están disponibles en tu GitHub.

Además, cuento con un proyecto independiente: theanunaquiacademy.com

EDUCACIÓN

- Instituto tecnológico de Chihuahua II Ing. Sistemas Computacionales **Estudiante**
- Preparatoria y titulo técnico Centro de bachillerato tecnológico y de servicios 122 Certificado, 2020

IDIOMAS Inglés (A2).

Alba Carrera

ESTUDIANTE ING. SISTEMAS COMPUTACIONALES

ACERCA DE MÍ

Soy estudiante de 7mo semestre de la Licenciatura en Sistemas Computacionales con especialidad en Ciberseguridad. Mi interés no solo se limita a esta área, sino que también tengo una gran pasión por el desarrollo de software, con sólidos conocimientos en diversos lenguajes de programación. Poseo experiencia laboral en sectores como fabricación, tecnología y servicios. Estoy en la búsqueda de oportunidades que me permitan aplicar mis habilidades y conocimientos en un entorno profesional desafiante.

EXPERIENCIA LABORAL

Operativo de Producción

Yazaki, junio 2024-Febrero 2024

Manejo de herramientas para la inspección de calidad del producto y revisión de materiales, asegurando que cumplan con las condiciones óptimas para garantizar un resultado.

Operativo en producción

Sofi de Chihuahua, Sep 2021-Mayo 2024

Manejo de productos guímicos controlados para su adición en máquinas especializadas en la fabricación de lentes de prescripción médica. Realización de limpieza y mantenimiento de maguinaria, así como la elaboración de informes de funcionamiento. Capacidad para trabajar bajo presión y destrezas en el ámbito de la producción.

Analista QA

Bnext, Marzo 2023-Agosto 2023

Pruebas y manejo de herramientas para el seguimiento de errores, administración de ERP y respaldo de bases de datos. Gestión de software de punto de venta y documentación de errores en diversos formatos.

Operativo en producción

ZF, Febrero 2021-Agosto2021

Manejo de pieles de volantes, operación de herramientas de corte y aplicación de productos químicos controlados para el pegado de materiales. Trabajo bajo presión con enfoque en el cumplimiento de objetivos de producción.